臺灣高等法院臺中分院刑事裁定　　　　100年度交抗字第564號
抗　告　人　周惠龍
即受處分人
上列抗告人因違反道路交通管理處罰條例聲明異議案件，不服臺
灣彰化地方法院中華民國100年5月16日所為裁定（99年度交聲字
第1090號），提起抗告，本院裁定如下：
    主  文
抗告駁回。
    理  由
一、本件經本院審查結果，認原審裁定並無不當，應予維持，並
    引用原審裁定記載之理由（如附件）。
二、本件抗告人周惠龍提起抗告意旨略以：原裁定意旨均不採用
    抗告人於原審所主張之事實經過，僅採用彰化縣警察局鹿港
    分局員警之證詞。又彰化縣警察局鹿港分局查證對象錯誤，
    有在案發地點營業之商家不查，卻去查已搬離現場之人，有
    違科學辦案。爰提起抗告，請求撤銷原裁定，更為適當之裁
    定云云。
三、按汽車行駛至交岔路口，其行進、轉彎，應遵守燈光號誌或
    交通指揮人員之指揮，遇有交通指揮人員指揮與燈光號誌並
    用時，以交通指揮人員之指揮為準，道路交通安全規則第10
    2條第1項第1款定有明文。又汽車駕駛人，行經有燈光號誌
    管制之交岔路口闖紅燈者，處新臺幣1800元以上5400元以下
    罰鍰，並記違規點數3點，道路交通管理處罰條例第53條第1
    項、第63條第1項第3款亦有明定。
四、經查，抗告人否認有為本件闖紅燈之違規行為，並於原審為
    如下之供述：我沒有闖紅燈，案發當天我是在彰水路2段
    、三民街口（即系爭路口）被舉發，當時我有看到該處路口
    我的行進方向（彰水路2段南下車道）是紅燈，我就停等在
    該處紅綠燈下，證人（指本件舉發警員張有至）就騎車靠近
    我，要我配合路邊檢查，然後就舉發我闖紅燈等語（參原審
    卷第21頁背面筆錄），我是在彰水路2段與民意街的路口
    （即民意街口）被攔下（舉發），我是在該處路口等紅綠燈
    等語（參原審卷第22頁筆錄），我通過彰水路2段、三民
    街口（即系爭路口）時，我的行進方向車道是綠燈，並不是
    紅燈，我剛剛說我有看到該路口是紅燈，指的是下一個在彰
    水路2段與民意街路口的紅綠燈是紅燈等語（參原審卷第22
    頁筆錄），我騎到彰水路2段與三民街路口（即系爭路口
    ），有停等紅燈，我是從內側車道騎到外側車道的中間停等
    紅綠燈等語（參原審卷第61頁筆錄）。足見抗告人就其經過
    時，系爭路口之燈光號誌，或謂是紅燈或謂是綠燈，就其停
    等紅燈處，或謂是系爭路口或謂是民意街口（即下一個路口
    ），前後所述反覆不一，而有疑義。
五、次查：
(一)、證人即舉發警員張有至於99年11月19日在原審具結證稱：「
    彰水路2段的號誌是以三民街為分界點，如果三民街口是綠
    燈的話，民意街口也會是綠燈，就是三民街口是變綠燈，約
    隔1、2秒內，民意街路口的紅綠燈也會變換成綠燈，所以異
    議人稱他過彰化縣秀水鄉○○路○段與三民街口號誌是綠燈
    ，而騎到民意街路口時號誌是紅燈的情形是不可能的，正常
    情形若三民街口是綠燈，騎到民意街口也會是綠燈，不可能
    先是綠燈，後來又遇到紅燈，雖然會有秒差，但是設計上就
    是這樣子，這是為了配合該彰水路2段的車流量較大的因素
    。」等語（參原審卷第22頁筆錄）。並提出顯示系爭路口、
    民意街口及彰水路段其他成一排直線之路口均同時為綠燈號
    誌之照片附卷（參原審卷第25頁編號1）。
(二)、本院函請彰化縣警察局鹿港分局調查系爭路口與民意街口之
    燈光號誌設置情形及兩路口之距離，該分局以100年7月22日
    鹿警分五字第1000000489號函覆記載；「系爭路口與民意街
    口為連鎖號誌（綠燈50秒及紅燈30秒、秒數均相同）運作，
    路口距離約為140公尺。」（參本院卷第17頁）。
(三)、綜上足徵：系爭路口與民意街口之燈光號誌是連鎖進行變換
    ，且二路口極為接近，是以抗告人一下謂系爭路口是紅燈，
    其在該處停等，一下謂系爭路口是綠燈，其在民意街口停等
    紅燈，顯係模糊事實之陳述，因該二路口之紅綠燈既係連鎖
    進行，又極為接近，自極不可能有系爭路口是綠燈，民意街
    口是紅燈之情形，且抗告人既係在停等紅燈，無何違規之處
    ，與之不認識也無仇隙之員警怎會上前開單舉發。從而證人
    張有至於99年11月19日在原審具結證稱：「我正騎上機車要
    行駛秀水鄉○○路○段南下，看見下一個路口就是舉發地點
    路口（彰水路與三民街口的路口），彰水路2段北向南方向
    的車道紅燈已經亮了，且已經有一輛車輛在停等，接著就看
    見異議人（即抗告人）騎乘大型重型機車沿彰水路2段由北
    往南方向行駛到舉發路口，就直接直行闖紅燈。我發現異議
    人闖紅燈時，就鳴警笛過該路口向前攔查。我是在彰化縣秀
    水鄉○○路○段過三民街的路口之後，一直到要到民意街前
    的中間地段攔下異議人舉發他的。」等語（參原審卷第22頁
    筆錄），應為事實，堪以採信。
六、又查，抗告人於99年12月2日在原審陳稱：「（問：請陳報
    你希望傳喚證人的姓名、聯絡地址？）我有找到，但是對方
    不肯告訴我名字，說不願意出來作證。我請求傳喚的證人居
    住在彰化縣秀水鄉○○路○段459號，是該間房屋的老闆跟老
    闆娘，我確定他們二人有看到我被開單的過程，我也有與他
    們交談過，他們也知道我是在哪一天被開單，該證人是在經
    營販賣蔬菜、肉類，就是經營福安快餐，他們的房屋地點是
    在彰水路2段南向車道過民意街口，警察是在彰水路南向車
    道與民意街口攔下我，當時我是在該民意街口等紅綠燈，還
    沒有騎過民意街口，警察攔我時，是叫我綠燈後，騎過民意
    街口，到前面證人的房屋前面停下舉發我。」等語（參原審
    卷第31頁筆錄），並當庭陳報證人聯絡地址及攔停地點之照
    片（參原審卷第32-34頁）。足見員警查詢福安快餐老闆、
    老闆娘即證人施昌明、黃惠娥，全是根據抗告人之請求及提
    供之資料，今因證人施昌明、黃惠娥證稱：「我們於98年4
    月前確實在秀水鄉○○路○段與民意街口經營福安臭豆腐店
    ，4月後就搬至彰水路2段538號經營快餐店，只是廣告招牌
    未同時搬離。我們並不知道有周惠龍本件違規這回事，亦不
    認識周惠龍。」等語（參原審卷48-51頁筆錄），與抗告人
    前揭所陳迥異，抗告人即再執詞指摘員警有違科學辦案，顯
    不可採。
七、綜上，本院認抗告人「駕車行經有燈光號誌管制之交岔路口
    闖紅燈」之違規行為已甚明確。依前揭說明，原舉發機關認
    抗告人違反道路交通管理處罰條例第53條第1項之規定予以
    舉發，原處分機關並據以裁罰，即非無由，而原處分機關之
    裁處於法既無不當，則原審認本件異議為無理由，所為駁回
    異議之裁定，自無不合。抗告人猶執前詞提起抗告，為無理
    由，應予駁回。
八、據上論結，應依道路交通案件處理辦法第25條，刑事訴訟法
    第412條，裁定如主文。
中    華    民    國   100    年    7     月    29    日
            刑事第七庭    審判長法  官  林  榮  龍
                                法  官  王  義  閔
                                法  官  李  秋  娟
以上正本證明與原本無異。
不得再抗告。
                                書記官  詹  錫  朋
中    華    民    國   100    年    7     月    29    日